臺灣高等法院臺中分院刑事裁定　
110年度抗字第1055號
抗告人  即  
聲明異議人  吳添松



選任辯護人  林益堂律師
上列抗告人因聲明異議案件，不服臺灣臺中地方法院中華民國11
0年7月30日刑事裁定（110年度聲字第2666號），提起抗告，本
院裁定如下：
    主  文
抗告駁回。 
    理  由
一、抗告意旨如附件「刑事抗告狀」及「刑事抗告補充理由狀」
    所載。
二、按受刑人或其法定代理人或配偶以檢察官執行之指揮為不當
    者，得向諭知該裁判之法院聲明異議，刑事訴訟法第484條
    定有明文。又執行機關對於審判機關所為之裁判，並無審查
    內容之權，故裁判是否違法，並非執行機關所得過問，是聲
    明異議之對象，應係檢察官之執行指揮行為，而非檢察官據
    以指揮執行之裁判，故所稱「檢察官執行之指揮不當」，係
    指檢察官有積極執行指揮之違法及其執行方法有不當等情形
    而言；檢察官如依確定判決、裁定指揮執行，即無執行之指
    揮違法或其執行方法不當之可言，至於原確定判決、裁定，
    是否有認定事實錯誤或違背法令之不當，應循再審或非常上
    訴程序以資救濟，尚無對之聲明異議之餘地。是倘受刑人並
    非針對檢察官執行之指揮認有不當，而係對檢察官執行指揮
    所依憑之刑事確定裁判不服，卻依前揭規定對該刑事確定裁
    判聲明異議者，即非適法（最高法院108年度台抗字第79號
    、109年台抗字第1510號裁定意旨參照）。
三、經查：本件抗告人即聲明異議人吳添松（下稱抗告人）前因
    詐欺案件，經臺灣臺中地方法院以107年度易字第1507號判
    決判處有期徒刑2年，未扣案之犯罪所得新臺幣2712萬元沒
    收，於全部或一部不能沒收，或不宜執沒收時，追徵其價額
    。嗣抗告人不服提起上訴，經本院以108年度上易字第616號
    判決駁回上訴確定等情，有臺灣臺中地方法院以107年度易
    字第1507號判決書及臺灣高等法院被告前案紀錄表在卷可憑
    ，足認抗告人所犯上開案件經裁判確定，具有實質之確定力
    ，非經非常上訴或再審程序予以撤銷或變更，不得再行爭執
    ，檢察官依法據以執行，要無不當。本件聲明異議及抗告之
    意旨，並非對檢察官就本執行案件之指揮或執行方法有何異
    議指摘，而係對前揭確定判決諭知沒收部分，循聲明異議程
    序再行爭執，依前揭說明，已與刑事訴訟法第484條規定之
    要件不符，非屬聲明異議可得審酌之範圍，原審法院因認本
    件聲明異議不合法，裁定駁回，於法並無違誤。抗告意旨仍
    執陳詞指摘原裁定不當，為無理由，應予駁回。
四、據上論斷，依刑事訴訟法第412條，裁定如主文。 
中　　華　　民　　國　　110 　年　　8 　　月　　30　　日
            刑事第六庭    審判長法　官  唐  光  義
　　　　　　　　　　　　        法　官  鍾  貴  堯
　　　　　　　　　　　　　      法　官  劉  柏  駿
以上正本證明與原本無異。
不得再抗告。
                                書記官  林  巧  玲
　　　　　　　　　　　　　　　　
中　　華　　民　　國　　110 　年　　8 　　月　　30　　日